臺灣高雄地方法院刑事判決
111年度審易字第50號
公  訴  人  臺灣高雄地方檢察署檢察官
被      告  蔡享恩


上列被告因恐嚇等案件，經檢察官提起公訴（110年度偵字第235
38號），本院判決如下：
    主  文
乙○○犯公然侮辱罪，處拘役拾日，如易科罰金，以新臺幣壹仟元
折算壹日。又犯恐嚇危害安全罪，累犯，處拘役拾伍日，如易科
罰金，以新臺幣壹仟元折算壹日。應執行拘役貳拾日，如易科罰
金，以新臺幣壹仟元折算壹日。
    事  實
一、乙○○與甲○○認識且有嫌隙。民國110年9月8日19時15分許，甲
    ○○在高雄市○○區○○○○00號前講電話，乙○○騎乘機車前來，與
    甲○○談及之前兩人糾紛之事，竟基於公然侮辱之故意，在公
    眾得共聞共見之上開處所對甲○○辱罵「幹你娘」，足以貶抑
    甲○○之人格及社會評價，又基於恐嚇之犯意，對甲○○出言恫
    稱：「要把他的頭剁下來」等語，致甲○○心生畏懼，致生危
    害於其安全。
二、案經甲○○訴由高雄市政府警察局新興分局報告臺灣高雄地方
    檢察署檢察官偵查起訴。
    理  由
壹、證據能力部分：
    按被告以外之人於審判外之陳述雖不符刑事訴訟法第159條
    之1至之4等4條之規定，而經當事人於審判程序同意作為證
    據，法院審酌該言詞陳述或書面陳述作成時之情況，認為適
    當者，亦得為證據。當事人、代理人或辯護人於法院調查證
    據時，知有第159條第1項不得為證據之情形，而未於言詞辯
    論終結前聲明異議者，視為有前項之同意，刑事訴訟法第15
    9條之5定有明文。本判決如後所引用被告以外之人於審判外
    所為之陳述，雖屬傳聞證據，且無刑事訴訟法第159條之1 
    至之4等4條規定情形，然檢察官、被告均已知悉上開陳述屬
    傳聞證據，而於準備程序時表示同意作為證據（見本院卷第
    27頁），且未於言詞辯論終結前聲明異議，依刑事訴訟法第
    159條之5規定，應有證據能力。
貳、實體部分：
一、訊據被告乙○○固坦承有於110年9月8日19時15分許，在高雄市
    ○○區○○○○00號，對告訴人甲○○說「幹你娘」，及「要把他的
    頭剁下來」等語之事實，惟矢口否認有何公然侮辱或恐嚇之
    犯行，先辯稱：伊沒有辱罵或恐嚇告訴人的意思，是因為告
    訴人教唆他人來毀損伊的財物及傷害、騷擾伊，告訴人所為
    已非一般人能冷靜溝通，伊基於一時氣憤，所以說這些話要
    告訴人停止他的行為云云（見本院卷第25頁、第27頁、第39
    頁、第47頁、第51頁）。經查：
（一）被告確有於上開時、地對告訴人甲○○說「幹你娘」，及「
      要把他的頭剁下來」等語乙情，業據告訴人於警詢、證人
      即在場證人許展維於警偵時證述明確，且為被告所不爭執
      ，此部分事實應堪認定。
（二）依被告所說之「幹你娘」乙詞，依一般社會通念，足以貶
      抑他人之人格及社會評價，確屬公然侮辱無訛。另被告所
      說之「把頭剁下來」乙詞，係欲對於他人生命或身體加害
      之用語，客觀上足令人聽聞後心生畏懼，致生危害於安全
      ，亦堪認被告確有對告訴人進行恐嚇無訛。
（三）被告雖以前詞辯稱，然被告係智識正常之成年人，應知悉
      若遇有民刑事糾紛，均應循合法途徑解決，且能判斷其上
      開所說之言語係辱罵及恐嚇他人之詞，其刻意對告訴人為
      之，主觀上自有公然侮辱及恐嚇之犯意，縱被告主觀上係
      為制止告訴人之行為而為本件犯行，充其量亦僅屬被告之
      犯罪動機，尚難憑此即認被告欠缺主觀犯意或有阻卻違法
      事由存在。
（四）綜上所述，本件事證明確，被告上述犯行，均堪認定，應
      予依法論科。
二、論罪科刑：
（一）罪名：
      核被告所為，係犯刑法第309條第1項之公然侮辱罪及刑法
      第305條恐嚇危害安全罪。被告上開犯行，犯意個別，行
      為互殊，應予分論併罰。
（二）累犯之說明：
      被告前因妨害自由案件，經本院以105年度易字第418號判
      處有期徒刑2月確定，於106年3月2日易科罰金執行完畢，
      有臺灣高等法院被告前案紀錄表在卷可佐，其於徒刑執行
      完畢後5年內，故意再犯本件有期徒刑以上之恐嚇罪，為
      累犯，且被告本件恐嚇罪犯行與構成累犯之前案同屬妨害
      自由罪章，本件亦無量處最低刑度之情事，爰依累犯規定
      加重其刑。　　　
（三）刑罰裁量：
      爰以行為人之責任為基礎，並審酌被告不思以和平理性之
      手段解決糾紛，竟出言辱罵及恐嚇告訴人，致告訴人人格
      受辱及心生畏懼，行為實有不該；且犯後否認犯行，態度
      非佳，兼衡被告之素行、本件犯罪動機、手段、情節、所
      生危害、智識程度、家庭生活、經濟狀況（涉被告個人隱
      私，均詳卷）等一切具體情狀，分別量處如主文所示之刑
      ，並均諭知易科罰金折算標準，併定應執行之刑及諭知易
      科罰金之折算標準。
據上論斷，應依刑事訴訟法第299條第1項前段、第284條之1前段
，刑法第309條第1項、第305條、第47條第1項、第41條第1項前
段、第51條第6款，刑法施行法第1條之1，判決如主文。
本案經檢察官丙○○提起公訴，檢察官范文欽到庭執行職務。
中　　華　　民　　國　　111 　年　　4 　　月　　19　　日
                  刑事第五庭  法  官   黃政忠
以上正本證明與原本無異。
如不服本判決應於收受送達後20日內向本院提出上訴書狀，並應
敘述具體理由；如未敘述上訴理由者，應於上訴期間屆滿後20日
內向本院補提理由書（均須按他造當事人之人數附繕本）「切勿
逕送上級法院」。
「因疫情而遲誤不變期間，得向法院聲請回復原狀」。　　
中　　華　　民　　國　　111 　年　　4 　　月　　20　　日
                              書記官   儲鳴霄
附錄本判決論罪科刑法條：
中華民國刑法第309條第1項
公然侮辱人者，處拘役或九千元以下罰金。

中華民國刑法第305條
以加害生命、身體、自由、名譽、財產之事恐嚇他人，致生危害
於安全者，處2年以下有期徒刑、拘役或9千元以下罰金。